---
title: "vignette"
output: rmarkdown::html_vignette
vignette: >
  %\VignetteIndexEntry{vignette}
  %\VignetteEngine{knitr::rmarkdown}
  %\VignetteEncoding{UTF-8}
---

```{r, include = FALSE}
knitr::opts_chunk$set(
  collapse = TRUE,
  comment = "#>"
)
```

```{r setup}
# library(aelectoral2)
library(aelectoral)
devtools::load_all()
```

La forma más sencilla de cargar una base de datos electoral es indicando la elección y la entidad

```{r}
bd <- Electoral$new(eleccion = "df_21", entidad = "dgo")
```

Por defecto, bd$bd está agregada por sección y se agregan las columnas de estado (id y nombre), el tipo de elección es mayoría relativa, se mantiene el voto en el extranjero y ninguna acción es realizada con las casillas especiales. Observe la descripción:

```{r}
bd
```

Es posible agregar más elecciones a bd$bd con el siguiente código

```{r, eval = FALSE}
bd$agregar_bd(eleccion = "df_18", entidad = "dgo")
```

Es posible que se requieran más variables cartográficas como distritos locales, federales o municipios. Para eso existe el comando llaves.

```{r}
bd <- Electoral$new("df_21", entidad = "dgo",
                    llaves = c("distritof", "distritol", "municipio")
)

```

Si queremos eliminar el voto en el extranjero se indica con el parámetro extranjero = F

```{r, eval = FALSE}
bd <- Electoral$new("df_21", entidad = "dgo",
                    llaves = c("distritof", "distritol", "municipio"), extranjero = F
)
```

Se pueden eliminar las casillas especiales o agregar a las casillas especiales una lista nominal de 750 y hacer un ajuste en todas las demás casillas. Con las opciones eliminar o repartir. Por defecto no hace ninguna acción.

```{r, eval = FALSE}
bd <- Electoral$new("df_21", entidad = "dgo",
                    llaves = c("distritof", "distritol", "municipio"), extranjero = F, especiales = "eliminar"
)

bd <- Electoral$new("df_21", entidad = "dgo",
                    llaves = c("distritof", "distritol", "municipio"), extranjero = F, especiales = "repartir"
)
```

Adicionalmente se pueden agregar más elecciones a $bd. Podemos hacer uso de la función walk para agregar varias eleccciones.

```{r}
c("df_18", "pr_18","gb_16", "pm_16", "pm_19") %>% purrr::walk(~{
  bd$agregar_bd(.x, "dgo")
})
```


Otra función importante es repartir coalición. Para ello se utiliza el siguiente código.

```{r}
bd$coalicion(nivel = "distritof_21", eleccion = "df_21")
```

Como resultado construye una base de datos por nivel repartiendo los votos de las coaliciones a cada partido. Y además genera una segunda base de datos de candidato en donde indica el total de votos del candidato.

```{r}
bd$bd_partido
```

```{r}
bd$bd_candidato
```

#Información cartográfica

Sólo es necesario indicar la unidad y la entidad. En dado caso que se quiera del todo el país entonces habrá que escribir "nacional".

```{r}
shp <- ElectoralSHP$new(unidad = "secc_21",entidad =  "dgo")
```
 

# Analizando los datos

```{r}
calcular_diferencias(bd = bd$bd, partido = c("morena", "pri"), 
                     eleccion_referencia =  "df_21", eleccion_contraste = c("df_18", "pr_18")) %>% 
  select(contains("dif_"))
```

```{r}
calcular_votos_relativos(bd = bd$bd, partido = "morena",eleccion =  "df_21", grupo= distritof_21)
```

```{r}
colores_partidos <- c("morena"="#BF3722","pvem"="#AEF359","pri"="#23A95D",
                      "pt"="#FFF200", "pes"="#7A4988")

calcular_votos_totales(bd = bd$bd, partido =c("morena", "pri", "pvem", "pt", "pes"), 
                       eleccion = c("df_21", "df_18", "pr_18")) %>% 
  graficar_totales_eleccion(colores_nombrados = colores_partidos,
                            eleccion = c("df_21", "df_18", "pr_18"),
                            grupo = seccion)
```

```{r}
colorear_ganador_degradado(
  bd = bd$bd_partido$df_21,
  eleccion = "df_21",
  colores_nombrados = c(morena = "red", pan = "blue"),
  grupo = distritof_21,
  saturacion = 0.9
) 
```

```{r}
crear_mapa_electoral(bd = bd$bd, eleccion = "df_21", año = "2021", grupo = seccion, 
                     partido = c("morena", "pan", "pri", "prd"))
```

```{r}
ganador_eleccion(bd$bd, "df_21") %>% select(ganador_df_21)
```

```{r}
colores_partidos <- c("morena"="#BF3722", "pri"="#23A95D")

graficar_cloropeta(bd$bd, shp = shp$shp$secc_21_dgo, 
                   colores_nombrados = colores_partidos,
                   eleccion = "df_21",grupo = seccion)
```

```{r}
aux <- bd$bd %>% select(seccion, contains("df_21"), contains("df_18"), contains("pr_18"))
graficar_sankey_ganadores(aux, c("df_21", "df_18", "pr_18"), seccion)
```


